# 分公司变为子公司资产入账

提问人：liugangqd 时间：2013-06-18 15:46:26
A公司原为B公司的分公司， 2011 年底经当地主管部门批准，B公司将A公司资产评估后投资成立C公司，C公司为独立法人，C公司是否可以按资产的评估值建账？若可以按资产评估值建账，那么B公司合并报表是否要对资产评估增值部分进行调整，因为该部分资产在投资前后同为B公司控制，其商业实质未发生变化？

回答人：chenyiwei
1 、应考虑A的资产、负债组合是否构成业务。如果构成业务的，理论上A公司报表层面应按同一控制下合并处理，即对于从B取得的原分公司各项资产、负债按原账面价值入账。 2 、无论个别报表层面如何处理，B的合并报表层面均应把投入A的资产、负债按原账面价值计量，即认为这些资产、负债在重组前后均在A的合并报表范围内，商业实质未发生变化。

提问人：lxch119 时间：2013-06-18 22:56:21
回复 liugangqd 的帖子
如果具有商业实质，则按照上述处理， 如果不具有商业实质，则按照账面价值。 还请陈版指正。

回答人：chenyiwei
赞同此观点。

提问人：Alisa_wang 时间：2014-07-04 10:18:28
陈老师，如果构成业务，A分公司变更为C子公司时，在个别报表上，是否调整？我的感觉也应该不调整，参照同一控制下企业合并处理。但是，C公司成立时需要评估，假设A分公司账面值为 200 万，评估值为 400 万，那可否是以 200 万入实收资本， 200 万入资本公积，账面值与评估值的差异-200万冲个资本公积呢？ 如果C公司以评估值入账，有什么不妥？计税基础是否应以评估值？
如果不构成业务，B公司是以一项实物资产向子公司增资，这种情况下，B公司个别报表应否应以不具商业实质的非货币性交易处理？子公司呢？实物资产入账价值该为评估值还是账面值？

回答人：chenyiwei
如果不构成业务，B公司是以一项实物资产向子公司增资，这种情况下，B公司个别报表应以不具商业实质的非货币性交易处理；子公司呢实物资产入账价值该为评估值。

回答人：chenyiwei
如果能留出足够的资本公积，C增加实收资本不超过净资产的账面价值，则最为理想。但如果坚持按评估值增加实收资本，我们也没有适当的理由阻止。计税基础与 59 号文中的特殊性税务处理能否适用有关。

提问人：njcpa1234 时间：2014-10-09 15:21:23
如果评估减值呢？ 只有当按照投出净资产的评估值确定C公司的注册资本和实收资本时， 为了避免个别报表层面资本公积出现负数， 才能在个别报表层面接受按评估值入帐的做法， 但在A集团的合并报表层面，需要把评估增值及其对应的折旧、摊销等冲回。

回答人：chenyiwei
如果评估减值，应首先考虑在投资方个别报表层面对该资产进行减值测试，必要时确认减值损失，再按照计提了减值准备后的账面价值进行本帖所述的账务处理。

提问人：zxz8516 时间：2015-10-04 17:09:02
陈老师您好，a公司 2014 年为分公司， 2015 年 母公司将其变更为子公司，并货币出资 65 万，子公司实收资本变为 65 万，这要怎么处理？并没有进行评估，也没有其他账务处理，谢谢

回答人：chenyiwei
分公司变为子公司，或者涉及分立，或者涉及母公司以该分公司的各项资产对新设公司出资，都应当要经过评估程序。该子公司接受分公司的净资产，多数可能性是构成同一控制下的合并。

提问人：zxz8516 时间：2015-10-05 15:56:32
企业以该分公司净资产+货币作为出资（净资产为负数），那么长期股权投资等于净资产0+货币出资金额，请问分公司原来账面债权债务等是否需要先按注销处理然后成立新账进行核算，母公司是否需要做相应的账务处理？目前该企业除了对货币出资进行账务处理，其他未做任何处理 是否合适？谢谢

回答人：chenyiwei
在注入新公司之后，该分公司的账套就应转移到新公司，不应继续在原母公司核算。原母公司账面应进行分公司资产、负债转销的账务处理。

提问人：lileihome 时间：2016-02-16 18:25:53
分公司变更为子公司需要请教的几个问题: 1、母公司需对分公司部分进行评估,以评估后的净资产作为子公司的注册资本是否可以?
2 、如果有评估增值，母公司是否需要按增值额缴企业所得税？ 3 、子公司取得的资产可以按评估增值后的价值入账并做为计税成本税前折旧或扣除，是否可以？

回答人：chenyiwei
1 、法律上没有禁止以评估后的分公司净资产作为出资。 2 、应缴纳企业所得税（可向税务专业人士咨询能否适用特殊性税务处理）。 3 、子公司在会计上应按同一控制下合并的原则，对接受母公司投入的原分公司的资产和负债按其在母公司的原账面价值入账。但如果母公司以净资产评估值为依据确定子公司的注册资本和实收资本的，则为了避免资本公积出现负数，子公司的个别报表层面是可以接受对这些资产、负债按评估值入账的。 在不采用特殊性税务处理的情况下，子公司对这些资产、负债可以以公允价值作为计税基础。如果该计税基础与会计上的入账价值存在差异的，则根据《企业会计准则第 18 号——所得税》的规定考虑能否确认递延所得税（一般是递延所得税资产）。